【裁判字號】    97,聲,1023
【裁判日期】    970717
【裁判案由】    選任臨時管理人
【裁判全文】
臺灣臺中地方法院民事裁定  97年度聲字第1023號
聲  請  人  財政部台灣省中區國稅局東山稽徵所
法定代理人  王火助
上列聲請人聲請選任力閣不銹鋼有限公司臨時管理人事件，本院
裁定如下：
    主   文
選任甲○○為力閣不銹鋼有限公司之臨時管理人。
聲請程序費用新台幣壹仟元由力閣不銹鋼有限公司負擔。
    理   由
一、聲請意旨略以：力閣不銹鋼有限公司（下稱力閣公司）代表
    人許異相於民國97年3月10日死亡，迄今未選任新董事，力
    閣公司章程復未規定處理方式，且該公司未經解散、撤銷及
    廢止登記，亦無經理人。聲請人因執行欠稅清理事務，基於
    利害關係人之身分，依公司法第208條之1第1項之規定，聲
    請選任與該公司有地利之便之股東甲○○為臨時管理人等語
    。
二、按有限公司係由一人以上股東所組織，就其出資額為限，對
    公司負其責任之公司。而公司應至少置董事一人執行業務並
    代表公司；董事會不為或不能行使職權，致公司有受損害之
    虞時，法院因利害關係人或檢察官之聲請，得選任一人以上
    之臨時管理人，代行董事長及董事會之職權。但不得為不利
    於公司之行為。法人之董事一人、數人或全體不能或怠於行
    使職權，或對於法人之事務有自身利害關係，致法人有受損
    害之虞時，法院因主管機關、檢察官或利害關係人之聲請，
    得選任臨時董事代行其職權。但不得為不利於法人之行為。
    公司法第2條第1項第2款、第108條第1項前段、第108條第4
    項準用同法第208條之1第1項、非訟事件法第64條第1項分別
    定有明文。所謂董事不能行使職權，包括有限公司之唯一董
    事死亡之情形（最高法院93年度台抗字第477號裁定參照）
    。查聲請人主張之事實，業據其提出力閣公司變更登記事項
    卡、章程、營業稅稅籍資料查詢作業、戶籍資料查詢清單為
    證，堪信屬實。本院審酌許異相為力閣公司之唯一董事，其
    餘股東為蔡閔樺、戴福村、甲○○及黃小瑩，其等之出資均
    為5分之1，惟僅有甲○○設籍於台中市。又聲請人係因執行
    力閣公司欠稅事宜，聲請選任力閣公司之臨時管理人，此部
    分爭議較小，對力閣公司較無重大之利害關係，爰選任設籍
    於台中市之甲○○為力閣公司之臨時管理人。
三、依非訟事件法第21條第2項、第24條第1項、民事訴訟法第78
    條，裁定如主文。
中    華    民    國    97    年    7     月    17    日
                  民事第三庭    法  官  黃渙文
正本係照原本作成
如不服本裁定應於送達後10日內向本院提出抗告狀，並繳納抗告
費新臺幣1000元。
中    華    民    國    97    年    7     月    17    日
                                書記官  陳淑華


司法院資訊處製作；財團法人民間司法改革基金會備份。
